【裁判字號】    90,易,901
【裁判日期】    900524
【裁判案由】    傷害等
【裁判全文】
臺灣桃園地方法院刑事判決                            九十年度易字第九一號
    公  訴  人  臺灣桃園地方法院檢察署檢察官
    被      告  甲○○
右列被告因傷害等案件，經檢察官提起公訴（九十年度偵字第四五一一號），本院判
決如左：
        主  文
甲○○以加害生命之事，恐嚇他人致生危害於安全，處拘役肆拾日，如易科罰金，以
參佰元折算壹日。
    事  實
一、甲○○與丙○○○係屬鄰居，雙方曾因為社區停車位問題發生糾紛，於民國（下
    同）九十年二月二日晚間，甲○○因友人至其住處到訪，而將其友人之車輛停放
    在丙○○○所有之車位上，嗣經丙○○○發覺而告知警衛找甲○○將前開車輛移
    開，甲○○竟於同日二十一時四十分許，借酒意（未至心神喪失及精神耗弱之程
    度）至桃園縣中壢市○○街二十號六樓丙○○○住處，以請丙○○○喝酒為由，
    欲強拉丙○○○離開時，與丙○○○及其妻戊○○、其母乙○○○○、其子丁○○○等發生拉扯，甲○○竟基於傷害人身體之犯意，出手毆打丙○○○等人，致
    丙○○○受有左側鼻翼骨折、鼻車隔彎曲、臉部挫傷等傷害、乙○○○○受有前
    額擦挫傷等傷害（傷害部分，業據被害人撤回告訴）。甲○○傷害被害人丙○○○時，甲○○並對欲打電話報警之戊○○恫稱：「你不准打電話，否則讓你全家
    死光光」等語，致在場聽聞之丙○○○、戊○○、乙○○○○、丁○○○等四人
    心生畏懼，致生危害於渠等之安全。
二、案經丙○○○、戊○○、乙○○○○及丁○○○訴由桃園縣警察局中壢分局報請
    臺灣桃園地方法院檢察署檢察官偵查起訴。
    理  由
一、訊據被告甲○○固坦承於右揭時、地有出言恐嚇丙○○○等人之行為，然辯稱：
    伊當時喝醉酒，並不是有意的云云。惟查，右揭事實，業據被害人丙○○○、乙○○○○、戊○○、丁○○○指訴綦詳。次查，被告當時雖有喝酒，但其仍可自
    其一樓住宅獨自登上六樓之被害人住處，並向丙○○○稱：「我要把車停哪裡就
    停哪裡」，被告顯然明知伊正在何處、和何人、因何事發生爭執，其行為時之精
    神狀況，顯未達於心神喪失及精神耗弱之程度，被告所辯伊喝醉酒、不是有意的
    云云，顯係事後避重就輕以圖卸責之責，不足採信。本件事證明確，被告罪行堪
    以認定。
二、核被告甲○○所為，係犯刑法第三百零五條之恐嚇罪名。其一恐嚇行為，對前揭
    四位被害人恫嚇，致生危害於被害人四人，係以一行為侵犯四人之法益，為想像
    競合犯。爰審酌被告將車停放被害人車位，反恐嚇被害人；其前亦曾犯傷害罪被
    判處拘役五十五日仍不知謹言慎行（參卷附臺灣高等法院被告全國前案紀錄表）
    ；惟犯罪後已與被害人和解賠償被害人新台幣四十萬元（參卷附和解書一份）態
    度尚稱良好等一切情狀，量處如主文所示之刑，並諭知易科罰金之折算標準。
據上論斷，應依刑事訴訟法第二百九十九條第一項前段，刑法第三百零五條、第五十
五條、第四十一條第一項前段，罰金罰鍰提高標準條例第一條前段、第二條，判決如
本案經檢察官陳雅譽到庭執行職務。
中        華        民        國     九十    年     五    月   二十四   日
                                臺灣桃園地方法院刑事第二庭
                                    法  官  張淑芬
右正本證明與原本無異。
如不服本判決，應於判決送達後十日內向本院提出上訴狀( 應附繕本 )，上訴於臺灣
高等法院。
                                    書記官   黃文琪
中        華        民        國     九十     年    六    月     一    日
刑法第三百零五條
以加害生命、身體、自由、名譽、財產之事恐嚇他人，致生危害於安全者，處二年以
下有期徒刑、拘役或三百元以下罰金。


司法院資訊處製作；財團法人民間司法改革基金會備份。
